# 设备行业预计负债计提

提问人：xiaochao1212 时间：2023-09-01 16:33:
公司作为机器设备提供方，跟客户开发新产品，并约定了延期交付应该赔偿。该行业历史情况，对于新产品的由于开发问题会导致延期，一般情况下客户不提出异议基本上不会要求赔惨。公司出现两种情况情况（ 1 ）合同约定先付款后发货，由于A客户未及时赔款，导致公司应在 2022 年 7 月交付，最终在 2022 年 8 月交付，但是一直未验收，客户提出有质量问题（实际上售后问题，公司也在提供售后），导致到 2023 年 6 月还未验收，A客户在 2023 年 7 月（ 23 年半年报尚未出具）提出异议，认为产品有质量问题，要求退货，并赔偿延期交付违约金，该种情况下半年报是否认为为期后调整事项，需要计提预计负债。
情况（ 2 ）与情况（ 1 ）一致，不是由于客户付款问题，而是双方对于技术指标争议导致一直未验收，同时延期一个月交付的事实也确实存在，该种情况下 2023 年是否还是作为期后调整事项。
分析：无论是情况 1 还是情况 2 ，该设备行业如果不是出现纠纷的情况下，在 2023 年 6 月均未提出逾期赔偿，客户在7 月份提出诉讼，该逾期赔偿事实是在 2023 年 7 月，因此不属于期后调整事项，不应计提预计负债，这样理解是否合理

回答人：chenyiwei
从“该行业历史情况，对于新产品的由于开发问题会导致延期，一般情况下客户不提出异议基本上不会要求赔惨”这一点来看，实际上是客户因其他方面的合同履行纠纷，借用合同中原有的违约金条款主张赔偿，即其表面上的索赔原因并未反映出该交易的经济实质。
在此情况下，也应基于相关具体事实和经济实质判断，例如导致客户提出索赔的纠纷（如售后服务争议）在资产负债表日之前是否已存在、在 2022 年 8 月交付但截至 2023 年 6 月末尚未通过验收的原因等因素，并考虑客户的索赔有无充分理由、其成功的可能性（需咨询律师意见）等，考虑是否应在报告期末计提预计负债。个人理解需在 2023年中期报告中确认预计负债的可能性还是较大的，不能简单认定为资产负债表日后非调整事项。